---
title: "T7 Datos Ordinales"
output: html_notebook
data: 6/11/20
---

```{r}
notas = ordered(c('S', 'A', 'N', 'Ex', 'S', 'S', 'S', 'Ex', 'N', 'A', 'A'), levels=c('S','A', 'N', 'Ex'))
notas
table(notas) #frecuencia absoluta 
prop.table(table(notas)) #freceuncia relativa
cumsum(table(notas)) #freceuncia absoluta acumulada
cumsum(prop.table(table(notas))) #frecuencia relativa acumulada
```
Sample de longitud de coches 

```{r}
longitud = sample(c('Pequeños', 'Medianos', 'Grandes', 'Muy grandes', 'Muuuuy Grandes'), size =100, replace = TRUE)
longitud = ordered(longitud, levels=c('Pequeños', 'Medianos', 'Grandes', 'Muy grandes', 'Muuuuy Grandes') )
longitud
fr.abs = table(longitud)
fr.rel = prop.table(fr.abs)
fr.abs.acum = cumsum(fr.abs)
fr.rel.acum = cumsum(fr.rel)
fr.rel.acum
```
Añadimos colores a los coches y creamos un data frame con colores y longitudes:

```{r}
colores = rep(c('Rojo', 'Verde', 'Azul', 'Amarillo'), c(30,25,35,10))
colores #esto es un vector
colores = factor(colores) #esto es un factor
colores
coches = data.frame(colores, longitud)
head(coches)
```
Analisis, variables marginales?

```{r}
apply(table(coches), MARGIN = 1, FUN = cumsum)
```
```{r}
t(apply(table(coches), MARGIN = 1, FUN = cumsum)
) #transponemos la matriz
```
## Grafico ideal para mostrar una variable ordenada respecto a otra sin orden.

```{r}
apply(prop.table(table(coches), margin = 1), MARGIN = 1, FUN = cumsum)-> diagrama #margin define en que dirección acumular
```
```{r}
t(apply(prop.table(table(coches), margin = 1), MARGIN = 1, FUN = cumsum)) 
```
```{r}
barplot(diagrama)
barplot(diagrama, beside = TRUE, legend=TRUE, 
  args.legend = list(x = 'topleft', cex=0.4),
  main='Título', xlab='Color', col=c('cyan', 'cyan1', 'cyan2','cyan3', 'cyan3')) #modificar leyenda
```
## Datos no ordenados
`cut()` funcion para partir una variable aleatoria desordenada en segmentos

```{r}
rnorm(100, mean = 0, sd = 1) -> x
cut(x,breaks = c(-Inf, -2, -1, 0, 1, 2, Inf), right=F)
```

Tambien se peuden hacer toda la pesca de frecuencias con numeros, los pilla como categorias y ya
```{r}
edades = c(17,18,25,40,53,32,29,45,24,23,25,22,22,23,60)
table(edades)
round(prop.table(table(edades)), 3)
```
Los ordenadores usan pseudoaleatoriedad establecida por una semilla pero no es aleatorio.

```{r}
sample(1:6, 20, replace=T)
sample(1:6, 20, replace=T) #no se imprimen los mismos 20 valores
set.seed(8)
sample(1:6, 20, replace=T)
set.seed(8)
sample(1:6, 20, replace=T) #se imprimen los mismos ya que su pseudoaleatoriedad parte de la misma semilla
set.seed(NULL)
```

Experimento

```{r}
set.seed(20201106)
sample(1:6, 25, replace=T)->dados
dados
table(dados)
prop.table(table(dados))
cumsum(table(dados))
cumsum(prop.table(table(dados))
)
```
## Medidas de centralización

```{r}
mean(edades) #mediana aritmetica
median(edades)
median(dados)
which(table(edades) == max(table(edades))) #devuleve el vector de posiciones de los datos más frecuentes de las edades
names(which(table(edades) == max(table(edades)))
) #devuelve las etiquetas de las posiciones y por lo tanto los valores más frecuentes.
```
Cuantiles, def: cuantil p es el valor del sample tal que el 

cuartiles deviden un sample en 4 cuartos, 25,50,75

```{r}
quantile(dados) #devulete los cuartiles
quantile(dados, 0.25)
quantile(dados, 0.55) #puedes pedirle el cuantil que quieras
max(dados)-min(dados)#rango de valores
quantile(dados, 0.75) - quantile(dados, 0.25) #rango inter cuartilico
```
 Varianzas:
 - Poblacional $N$
 - De la muestra
 
$$
X=\{x_1,x_2, \dots, x_n\}  

S^2 = \frac{\sum_{i=1}^N (x_i - \bar x)^2}{N} = \frac{\sum_{j=1}^n n_j(x_i - \bar x)^2}{N} = \sum_{j=1}^k f_j(x_j - \bar x)^2

$$
 
```{r}

```





